# 请教，明股实债收到投资款是否要缴纳印花税？

提问人：剑寒九州 时间：2020-06-23 13:16:00
请假陈大师及各位网友：
A公司与工银金融资产XX公司签订了《增值协议》，约定向A公司增资 1 亿元，持股比例18%。《增资协议》约定按固定收益率支付股利；本次增资款用于公司偿还借款；工银金融可派驻一名董事（实际未派）；A公司有义务回购股权，并按实际出资期限支付报酬（未约定回购期）。
收到投资款后，A公司未办理工商变更。
请问：A公司在收到投资款时需要缴纳印花税吗？
A公司计入其他权益工具，会计处理是否恰当？

回答人：chenyiwei
A公司应将收到该项出资款确认为一项负债（借款）。会计上不应确认为资本公积，但仍应体现为实收资本的增加。对增加的实收资本应贴花。